# 关于在建工程相关费用资本化问题

提问人：mirasasayj 时间：2020-12-30 15:33:08
A公司将工程前期发生的中介机构服务费计入在建工程，至今已有几年，除已发生的服务费用外尚未进行主体建造。
请问陈老师@chenyiwei ：对于在建工程费 用资本化的时点以及哪些费用可以资本化处理是否有明确的规定

回答人：chenyiwei
基本原则是《企业会计准则第 4 号——固定资产》第九条：“自行建造固定资产的成本，由建造该项资产达到预定可使用状态前所发生的必要支出构成”。即需要证明： 1 、该支出直接有助于对应资产达到预定可使用状态，即直接改变相关资产的技术状态； 2 、该支出必须能够证明其合理性和必要性。
工程前期发生的中介机构服务费，但其目前尚未实质性开工，这表明这些支出发生时能否顺利完成该项目仍具有不确定性，无法证明这些支出能否为本企业带来未来经济利益流入，无法证明其与未来建设项目的直接相关性，故不符合资本化条件，在发生时直接费用化处理。